# 抵押物拍卖后，债权的处理。烦请给予专业支持，多谢。

提问人：lanlynn 时间：2016-10-24 16:39:14
请问，抵押物拍卖后，债权人是否可以将对债务人的”应收账款“转入”其他应收账“。如果可以结转，是在抵押物拍卖完成吗，还是在拍卖协议达成时？
烦请专业支持，多谢。

回答人：chenyiwei
建议首先了解具体的交易流程和背景，就相关债权债务法律关系在整个交易流程中的变动情况获取律师的法律专业意见，以确定能否转为其他应收款及何时转换。

提问人：lanlynn 时间：2016-10-25 08:35:16
谢谢指导。那么什么情形或什么条件下可以转“其他应收款”呢？望回复。

回答人：chenyiwei
在法律上，当债权人就货款对债务人的要求权转为就拍卖款对债务人的要求权时。但账龄要连续计算。